【裁判字號】    99,訴,5
【裁判日期】    990211
【裁判案由】    毒品危害防制條例
【裁判全文】
臺灣臺東地方法院刑事判決                99年度訴字第5 號
公  訴  人  臺灣臺東地方法院檢察署檢察官
被      告  乙○○
上列被告因違反毒品危害防制條例案件，經檢察官提起公訴（98
年度毒偵字第343 號），被告於準備程序中為有罪之陳述，本院
合議庭裁定由受命法官獨任以簡式審判程序進行審理，判決如下
：
    主  文
乙○○施用第一級毒品，累犯，處有期徒刑拾月。
    犯罪事實
一、乙○○前因肅清煙毒條例及違反麻醉藥品管理條例案件，經
    臺灣桃園地方法院以82年度訴緝字第110 號判決分別判處有
    期徒刑3 年5 月、7 月，並定應執行有期徒刑3 年9 月確定
    ；又因妨害自由案件，經臺灣彰化地方法院以82年度訴字第
    549 號判處有期徒刑4 月確定，上開3 罪經臺灣桃園地方法
    院以82年度聲字第1661號裁定定執行刑為有期徒刑4 年1 月
    確定，於民國84年3 月1 日縮短刑期假釋並付保護管束；另
    因肅清煙毒條例案件，經臺灣高等法院以85年度上易字第
    2553號判處有期徒刑10月確定，並撤銷假釋；再因肅清煙毒
    條例及恐嚇案件，經本院以87年度訴字第81號及同年度易字
    第234 號判決分別判處有期徒刑3 年2 月及4 月確定；復因
    偽造印文案件，經臺灣臺中地方法院以92年度中簡字第1235
    號判決判處有期徒刑4 月確定，上開3 罪經臺灣臺中地方法
    院以92年度聲字第3976號裁定定執行刑為有期徒刑3 年6 月
    確定，再經臺灣臺中地方法院以96年度聲減字第147 號裁定
    各減為有期徒刑1 年7 月、2 月及2 月，定應執行有期徒刑
    1 年9 月確定，嗣經接續執行上揭宣告之刑及撤銷假釋後所
    餘殘刑，甫於96年7 月16日縮刑期滿執行完畢。
二、詎乙○○仍不知悔改，復基於施用第一級毒品海洛因及第二
    級毒品甲基安非他命之犯意，於98年11月12日9 時許，在臺
    東縣臺東市海濱公園公共廁所內，以將海洛因及甲基安非他
    命置於玻璃球內點火燒烤吸食煙霧之方式，同時施用第一級
    毒品海洛因及第二級毒品甲基安非他命1 次。嗣於同年月13
    日，乙○○因他案遭羈押於臺灣臺東監獄看守所時，為所方
    採尿送慈濟大學濫用藥物檢驗中心檢驗，結果呈鴉片類嗎啡
    、安非他命類安非他命及甲基安非他命陽性反應，而查悉上
    情。
三、案經臺灣臺東監獄看守所移送臺灣臺東地方法院檢察署檢察
    官偵查起訴。
    理  由
壹、程序事項
    本件被告乙○○所犯者非為死刑、無期徒刑、最輕本刑為3
    年以上有期徒刑之罪或高等法院管轄第一審案件，其於準備
    程序進行中，先就被訴事實為有罪之陳述，經法官告知其簡
    式審判程序之旨，並聽取公訴人、被告之意見後，本院爰依
    刑事訴訟法第273 條之1 第1 項之規定，裁定由受命法官獨
    任以簡式審判程序進行審理。
貳、實體事項
一、上開犯罪事實業據被告乙○○坦承不諱，且被告於當日採集
    之尿液檢體，經送請慈濟大學濫用藥物檢驗中心檢驗，結果
    呈鴉片類嗎啡、安非他命類安非他命及甲基安非他命陽性反
    應，有慈濟大學濫用藥物檢驗中心檢驗總表、臺灣臺東監獄
    收容人採尿檢驗登記簿各1 份附卷可稽，足認被告之自白與
    事實相符，應可採信。本案事證明確，被告犯行堪可認定，
    應依法論科。
二、論罪科刑
（一）按海洛因及甲基安非他命為毒品危害防制條例所列管之第
      一級及第二級毒品，該條例第2 條第2 項第1 款及第2 款
      規定甚明，是核被告所為，係犯毒品危害防制條例第10條
      第1 項及第2 項之施用第一級、第二級毒品罪。被告持有
      第一級及第二級毒品之低度行為，應為施用第一級及第二
      級毒品之高度行為所吸收，不另論罪。次按海洛因為中樞
      神經抑制劑、安非他命類毒品係中樞神經興奮劑，二者作
      用機轉不同，本不宜共用，然對毒品施用者並無考慮此一
      原則之必要，通常可視其習性，同時混和施用任何毒品，
      有法務部調查局94年6 月8 日調科壹字第09400229960 號
      函1 份在卷可考，第一級毒品海洛因及第二級毒品甲基安
      非他命既可混和施用，又查無被告分別施用之證據，是被
      告自承其係同時混和施用海洛因及甲基安非他命乙節尚屬
      可採。從而，被告係以一行為同時觸犯上開二罪名，為想
      像競合犯，應從一重之毒品危害防制條例第10條第1項之
      施用第一級毒品罪處斷。
（二）被告前有如犯罪事實欄所載之論罪科刑執行情形，此有臺
      灣高等法院被告前案紀錄表1 份附卷可考，其於有期徒刑
      執行完畢後，5 年以內故意再犯本案有期徒刑以上之罪，
      為累犯，應依刑法第47條第1 項之規定加重其刑。
（三）爰審酌被告前有施用毒品之前科，經論罪科刑後，竟再犯
      本案，顯見其控制力薄弱，難以自律，無法抗拒毒品之誘
      惑等情；復慮及其施用毒品之動機、方法、智識程度、家
      庭及經濟狀況、犯後即坦承犯行之態度，及其所犯之施用
      第一級及第二級毒品犯行乃戕害自己身心健康，並未危害
      他人法益等一切情狀，量處如主文所示之刑，以示懲儆。
據上論斷，依刑事訴訟法第273 條之1 第1 項、第299 條第1 項
前段，毒品危害防制條例第10條第1 項、第2 項，刑法第11條前
段、第47條第1 項、第55條，判決如主文。
本案經檢察官甲○○到庭執行職務。
中    華    民    國    99    年     2    月    11    日
                  刑事第一庭    法  官  李俊彬
以上正本證明與原本無異。
如不服本判決應於收受送達後10日內向本院提出上訴書狀，並應
敘述具體理由；其未敘述上訴理由者，應於上訴期間屆滿後20日
內向本院補提理由書（均須按他造當事人之人數附繕本）。「切
勿逕送上級法院」。
                                書記官  陳昭穎
中    華    民    國    99    年    2     月    11    日
附錄論罪科刑法條：
毒品危害防制條例第10條
施用第一級毒品者，處六月以上五年以下有期徒刑。
施用第二級毒品者，處三年以下有期徒刑。

司法院資訊處製作；財團法人民間司法改革基金會備份。
